it: Numero di corone: Doppia (2x); Nessuna corona; Singola (1x); Tripla (3x); Altro
fi: Eturattaiden lukumäärä: Kaksinkertainen (2x); Ei eturatasta; Yksinkertainen (1x); Kolminkertainen (3x); Muu
pt-PT: Número de coroas: Duplo (2x); Sem prato; Único (1x); Triplo (3x); Outro
th: จำนวนจานหน้า: สองชั้น (2x); ไม่มีใบจาน; ชั้นเดียว (1x); สามชั้น (3x); อื่นๆ
bg-BG: Брой предни венци: Двойна (2x); Без плоча; Единична (1x); Тройна (3x); Друго
pt-BR: Coroas número: Dupla (2x); Sem coroa; Única (1x); Tripla (3x); Outro
tr: Zincir dişlisi sayısı: İkili (2x); Aynakol yaprağı yok; Tekli (1x); Üçlü (3x); Diğer
sl-SI: Število verižnikov: Dvojni (2x); Brez verižnika; Enojni (1x); Trojni (3x); Drugo
ko: 체인링 개수: 더블(2단); 체인링 없음; 싱글(1단); 트리플(3단); 기타
hr-HR: Broj lančanika: Dvostruki (2x); Bez zupčanika; Jednostruki (1x); Trostruki (3x); Ostalo
sk-SK: Počet prevodníkov: Dvojité (2x); Bez prevodníka; Jednoduché (1x); Trojité (3x); Iné
fr: Nombre de plateaux: Double (2x); Sans plateau; Simple (1x); Triple (3x); Autre
es: Número de coronas: Doble (2x); Sin plato; Simple (1x); Triple (3x); Otro
hu: Lánctányérok száma: Dupla (2x); Lánctányér nélkül; Szimpla (1x); Tripla (3x); Egyéb
pl: Liczba tarcz mechanizmu korbowego: Dwurzędowa (2x); Brak tarczy; Jednorzędowa (1x); Trzyrzędowa (3x); Inne
ro-RO: Numărul de foi de angrenaj: Dublu (2x); Fără foaie; Simplu (1x); Triplu (3x); Altele
zh-CN: 链环数量: 双盘 (2x); 无牙盘; 单盘 (1x); 三盘 (3x); 其他
nl: Aantal kettingbladen: Dubbel (2x); Geen kettingblad; Enkel (1x); Driedubbel (3x); Overig
zh-TW: 齒盤數量: 雙盤 (2x); 無齒盤; 單盤 (1x); 三盤 (3x); 其他
lt-LT: Priekinių žvaigždžių skaičius: Dvi (2x); Be žvaigždės; Viena (1x); Trys (3x); Kita
ja: チェーンリングの数: ダブル (2x); チェーンリングなし; シングル (1x); トリプル (3x); その他
sv: Antal kedjekransar: Dubbel (2x); Inget kedjedrev; Enkel (1x); Trippel (3x); Övrigt
ru: Количество звезд системы: Двойная (2x); Без звезд; Одинарная (1x); Тройная (3x); Другое
en: Number of chainrings: Double (2x); No chainring; Single (1x); Triple (3x); Other
de: Anzahl der Kettenblätter: Zweifach (2x); Kein Kettenblatt; Einfach (1x); Dreifach (3x); Andere
da: Antal klinger: Dobbelt (2x); Ingen klinge; Enkelt (1x); Tredobbelt (3x); Andet
el: Αριθμός γραναζιών: Διπλό (2x); Χωρίς δίσκο; Μονό (1x); Τριπλό (3x); Άλλο
nb: Antall kjedekranser: Dobbel (2x); Ingen krankdrev; Enkel (1x); Trippel (3x); Annet
cs: Počet převodníků: Dvoupřevodník (2x); Bez převodníku; Jednopřevodník (1x); Trojpřevodník (3x); Ostatní
vi: Số lượng đĩa xích: Kép (2x); Không có đĩa xích; Đơn (1x); Ba (3x); Khác